# 公司的股权转让款的分配问题

提问人：kuaijiborden 时间：2021-04-22 08:05:04
请教一下，如果一个公司的股东把自己持有公司的20%股权转让给别人，当时合同约定转让款一部分要打给公司作为把公司内作为个人要承担的部分债务的清偿，一部分打给自己，这种情况下，股权转让款是按照全部的钱计算，还是按照打给自己的那部分计算。

回答人：chenyiwei
应按全部金额计算，按约定打给公司的款项是该股东对其财产的自主处分。

提问人：kuaijiborden 时间：2021-04-23 13:27:00
有没有相关规定，因为在转让过程中签订的是收购合作协议，对方打款的时候约定所支付的款包括但不限于:股权转让金及股权转让需甲方承担的税费；因地块产生的出让金、利息、滞纳金、违约金、契税、土地交易服务费、土地使用税、征地拆迁安置补偿费等、目标公司已发生的应付未付工程款、其他应付款等，从条款上认为股权转让金和出售股权的交易金额是两个不同的概念。

回答人：chenyiwei
这是一揽子交易，应作为一个整体考虑。